# 请教陈版，关于设备买卖合同中收入确认的问题

提问人：gpqg 时间：2022-01-07 16:47:26
陈版，供应商把某设备出售给需求方。付款细节与交货及验收细节如下：
付款细节：
1 、合同签订后 15 个工作日内支付合同总金额的30%；
2 、货到支付合同总金额的30%；
3 、验收合格后支付合同总金额的30%；
4 、设备验收合格、质量保修期满 1 年后且不存在未解决的质量问题的 1 个月内支付占合同总金额10%的质量保证金。
交货及验收细节：
1 、货物发货前或送到后，买方预验收，所有问题均由供应方负责。
2 、供应方负责安装调试，同时对买方人员进行培训。
3 、买方收到安装调试报告后 180 天内进行验收，验收合格的则出具验收合格报告，验收不合格的由需方邮件通知供方进行整改。
我的问题是，供应商在确认收入的时候应该在哪个时间点确认呢？
在“完成安装调试并成功试生产”时确认收入，还是在安装验收完毕，公司获取验收证明或依据合同达到验收条件时确认收入呢？
完成安装调试并成功试生产后，设备状态基本能达到：经过 1 － 6 个月的试生产期后，均能通过验收。
谢谢陈版！

回答人：chenyiwei
根据以往历史经验，并考虑所交付的设备是否为成熟的通用产品，合理、谨慎地估计在这两个时点之间是否还可能发生重大的整改工作量和成本，即在两者中的较早时点，是否已经达到合同约定的标准，从而实质上履约义务已经履行完毕，后续的正式验收只是“例行条款”。
参照新收入准则应用指南：
如果客户已经接受了企业提供的商品，例如，企业销售给客户的商品通过了客户的验收，可能表明客户已经取得了该商品的控制权。合同中有关客户验收的条款，可能允许客户在商品不符合约定规格的情况下解除合同或要求企业采取补救措施。因此，企业在评估是否已经将商品的控制权转移给客户时，应当考虑此类条款。当企业能够客观地确定其已经按照合同约定的标准和条件将商品的控制权转移给客户时，客户验收只是一项例行程序，并不影响企业判断客户取得该商品控制权的时点。例如，企业向客户销售一批必须满足规定尺寸和重量的产品，合同约定，客户收到该产品时，将对此进行验收。由于该验收条件是一个客观标准，企业在客户验收前就能够确定其是否满足约定的标准，客户验收可能只是一项例行程序。实务中，企业应当根据过去执行类似合同积累的经验以及客户验收的结果取得相应证据。当在客户验收之前确认收入时，企业还应当考虑是否还存在剩余的履约义务，例如设备安装等，并且评估是否应当对其单独进行会计处理。
相反，当企业无法客观地确定其向客户转让的商品是否符合合同规定的条件时，在客户验收之前，企业不能认为已经将该商品的控制权转移给了客户。这是因为，在这种情况下，企业无法确定客户是否能够主导该商品的使用并从中获得其几乎全部的经济利益。例如，客户主要基于主观判断进行验收时，该验收往往不能被视为仅仅是一项例行程序，在验收完成之前，企业无法确定其商品是否能够满足客户的主观标准，因此，企业应当在客户完成验收并接受该商品时才能确认收入。实务中，定制化程度越高的商品，越难以证明客户验收仅仅是一项例行程序。